臺灣苗栗地方法院刑事判決　　　　　　 99年度簡上字第104號
上　訴　人
即　被　告　廖永開
上列上訴人因違反毒品危害防制條例案件，不服本院苗栗簡易庭
中華民國99年10月14日99年度苗簡字第917 號刑事簡易判決（聲
請簡易判決處刑案號：99年度毒偵字第1320號），提起上訴，本
院管轄之第二審合議庭判決如下：
    主  文
上訴駁回。
    事  實
一、廖永開曾犯偽造文書罪，經本院以96年度訴字第477 號判決
    處有期徒刑各2 月5 次，定應執行有期徒刑8 月確定，於民
    國97年12月5 日因縮刑期滿執行完畢（構成累犯）。又曾因
    施用毒品案件，經本院裁定送觀察、勒戒後，認無繼續施用
    毒品之傾向，於98年7 月29日執行完畢釋放，並經臺灣苗栗
    地方法院檢察署檢察官以98年度毒偵字第357 號、第391 號
    為不起訴處分確定。詎仍基於施用安非他命之犯意，於99年
    7 月9 日上午8 時許，在苗栗縣頭份鎮○○路107 巷11號住
    處房間內，以將安非他命置於玻璃頭吸食器（未扣案）內點
    火燒烤後，再以口、鼻吸取煙霧之方式，施用第二級毒品安
    非他命1 次。嗣於99年7 月10日14時29分許，經員警通知到
    場採尿送檢驗，鑑驗結果發現呈安非他命、甲基安非他命之
    陽性反應，而查獲上情。
二、案經苗栗縣警察局頭份分局報告臺灣苗栗地方法院檢察署檢
    察官偵查後，聲請逕以簡易判決處刑。
    理  由
壹、程序部分：
    按傳聞法則的重要理論依據，在於傳聞證據未經當事人之反
    對詰問予以核實，乃予排斥。惟若當事人已放棄對原供述人
    之反對詰問權，於審判程序表明同意該等傳聞證據可作為證
    據，基於證據資料愈豐富，愈有助於真實發見之理念，此時
    ，法院自可承認該傳聞證據之證據能力。由於此種同意制度
    係根據當事人的意思而使本來不得作為證據之傳聞證據成為
    證據之制度，乃確認當事人對傳聞證據有處分權之制度。然
    而吾國尚非採澈底之當事人進行主義，故而法院如認該傳聞
    證據欠缺適當性時（例如證明力明顯過低或該證據係違法取
    得），仍可予以斟酌而不採為證據，是以刑事訴訟法第159
    條之5 第1 項明定，「被告以外之人於審判外之陳述，雖不
    符前四條之規定，而經當事人於審判程序同意作為證據，法
    院審酌該言詞陳述或書面陳述作成時之情況，認為適當者，
    亦得為證據。」又當事人、代理人或辯護人於調查證據時，
    知有本法第159 條第1 項不得為證據之情形，卻表示「對於
    證據調查無異議」、「沒有意見」等意思，而未於言詞辯論
    終結前聲明異議者（Without Objection ），為求與前開同
    意制度理論一貫，且強化言詞辯論主義，確保訴訟當事人到
    庭實行攻擊防禦，使訴訟程序進行、順暢，應視為已有將該
    等傳聞證據採為證據之同意，同條第2 項規定甚明。由上可
    知，如當事人同意將傳聞證據作為證據使用，法院即毋庸再
    行審酌論述是否有符合傳聞例外規定之適用。查本案經本院
    以下所引用之證據資料，被告及檢察官於本院準備程序中已
    表示對證據能力沒有意見，且經本院於審理期日就上開證據
    資料逐一提示並告以要旨，至言詞辯論終結前，被告及檢察
    官就此部分證據之證據能力均未聲明異議，本院亦查無該等
    證據有違反法定程序取得或證明力明顯過低之情形，依上開
    法文之規定，均得作為證據，自毋庸一一論述。
貳、實體部分：
一、本件訊據被告廖永開固不否認有於上開時、地施用第二級毒
    品安非他命之事實，惟辯稱：係伊兄廖永琪引誘說吸毒可以
    減肥，伊不想吸就被毆打，所以才拿錢給廖永琪買毒品，之
    後才被廖永琪強迫施用安非他命等語置辯。本院經查：
  (1)證人廖永琪於審理中到庭證稱略以，檢察官問：那次你有強
    迫他拿錢出來買安非他命吸食嗎？答：沒有。問：你有無強
    迫他拿錢出來買安非他命吸用過？答：沒有。問：對於你弟
    弟陳述說，那次是你強迫他拿錢出來，他不願意，你還打他
    ，有何意見？答：我哪有打他，他用菜瓜刀砍我的手臂都快
    砍斷了，我都沒有告他重傷害。問：你沒有強迫他拿錢出來
    買安非他命，也沒有強迫他吸用？答：是他自己要吸食的，
    我哪有強迫他吸用，那時候有東西時，他搶了拚命要吸（本
    院卷第36頁反面至第37頁）。受命法官問：有無強暴或引誘
    你弟弟在去年7 月施用毒品？答：他自己要吸的。問：他說
    你有強暴及引誘他施用毒品是事實嗎？答：我打他是因為我
    們吵架打的，不是因為安非他命打的。審判長問：你是否會
    覬覦他的殘障補助，強迫用他殘障補助買安非他命？答：我
    不會覬覦他的錢。問：你弟弟施用安非他命的地點？答：不
    一定。問：在哪裡比較多？答：家裡比較多（本院卷第37頁
    反面至第38頁）。
  (2)據上證人廖永琪證述並無強暴、引誘被告施用安非他命乙節
    ，而被告亦無法提出任何足資佐憑證人廖永琪確有強暴、引
    誘其施用毒品之證據俾供調查。又被告於警詢中供稱：我是
    使用他非他命吸食器吸食，是將安非他命置於玻璃頭內用火
    燃燒，產生煙霧後吸用；偶而吸食1 次（偵卷第11頁）。於
    檢察官偵訊中回答檢察官訊問是否承認施用安非他命時，供
    稱：承認（偵卷第19頁）。再於偵查中曾辯稱，是竹聯幫的
    楊虎城表示如果不買毒品，就會有不利的舉動；於本院準備
    程序中先是辯稱，是一個叫蔡什麼，還有阿基哥的強迫伊吸
    毒，後來又改稱，係遭伊兄廖永琪強迫吸食云云，前後數次
    翻異前詞，且所辯情節不一，顯然係犯後卸責之詞，甚為顯
    明。此外，本件送驗之尿液檢體係被告所排放之尿液，鑑驗
    結果確呈安非他命及甲基安非他命陽性反應，亦有應受尿液
    採驗人員採集送驗紀錄表1 紙、中山醫學大學附設醫院檢驗
    科藥物檢測中心2010年7 月23日尿液檢驗報告1 紙在卷可憑
    。綜上所述，本件被告施用第二級毒品安非他命之事證明確
    ，其辯稱係遭強暴、引誘施用等語，實不足採信。
二、本件原審認被告施用第二級毒品安非他命事證明確，依毒品
    危害防制條例第10條第2 項及刑法第47條第1 項累犯加重其
    刑之規定，量處被告有期徒刑4 月，如易科罰金，以新臺幣
    1 千元折算1 日，經核認事用法並無違誤，量刑亦稱妥適。
    被告猶執前詞否認有施用毒品之犯意，並無可採，已如前述
    ，是被告提起本件上訴，請求為無罪之判決，顯無理由，應
    予駁回。
據上論斷，應依刑事訴訟法第455 條之1 第1 項、第3 項、第36
8 條，判決如主文。
本案經檢察官盧美如到庭執行職務。
中    華    民    國  100     年    1     月    27    日
                  刑事第三庭  審判長法  官  柳章峰
                                    法  官  顏苾涵
                                    法  官  陳文貴
以上正本證明與原本無異。
本件不得上訴。
                                    書記官  陳玲君
中    華    民    國  100     年    1     月    27    日